【裁判字號】    89,易,461
【裁判日期】    890516
【裁判案由】    竊盜
【裁判全文】
臺灣士林地方法院刑事判決                          八十九年度易字第四六一號
    公  訴  人  臺灣士林地方法院檢察署檢察官
    被      告  甲○○
    選任辯護人  張英郎
                李師榮
右列被告因竊盜案件，經檢察官聲請簡易判決處刑 (八十九年度偵字第二三０九號)
，本院認不宜以簡易判決處刑，改依通常程序審理判決如左：
    主  文
甲○○無罪。
    理  由
一、本案檢察官聲請以簡易判決處刑，本院認不宜以簡易判決處刑，改依通常程序審
    理判決，合先敘明。
二、公訴意旨略以：被告甲○○意圖為自己不法之所有，於民國八十九年二月十七日
    晚間十一時許，持足認為兇器之扳手乙支及千斤頂等物，至台北市士林區○○○
    路○段士林簡易庭後方土地上，竊取乙○○所有ＫＥ─一八一０號自用小客車左
    前輪輪胎，因認被告涉有刑法第三百二十一條第一項第三款之加重竊盜罪嫌。
三、按犯罪事實，應依證據認定之，無證據不得推定其犯罪事實，刑事訴訟法第一百
    五十四條定有明文。復按刑法第三百二十條第一項之竊盜罪，須以意圖為自己不
    法之所有，而竊取他人之動產為構成要件，即行為人主觀上須有不法之意圖。
三、訊據被告堅決否認有何竊盜犯罪事實，辯稱：伊朋友林子弘需要輪胎，告知有一
    部報廢車棄置於士林簡易庭後空地，伊去看後，發現車上已無大牌，且很破舊，
    認為是別人不要的車子，才答應朋友去拆輪胎等語。經查：
    (一)系爭車牌號碼ＥＫ─一八一０之大發廠小客車，於七十七年五月二十六日發照
      ，原登記為乙○○所有，於八十八年十二月二十二日經乙○○申請登記報廢之
      事實，有車籍作業系統查詢認可資料一件及汽 (機) 車各項異動申請書一件附
      卷可稽，是以系爭汽車於本案行為時係已經報廢之汽車乙節，已堪認定，被告
      辯稱：行為時汽車並無大牌等語，亦堪採信。
    (二)證人即原汽車所有人乙○○於本院具結證稱：因車齡已十多年，不好駕駛，乃
      於八十八年十二月二十二日申請報廢，報廢當時請環保局來拖而未拖走，因沒
      有地方放，乃放在士林簡易庭空地等語。
    (三)觀諸附卷照片三幀所示，系爭汽車業已老舊，車身多處擦撞痕跡，零件多已缺
      失，且未掛有大牌等情，客觀上確實有讓人認為係拋棄物之事實，再者，依上
      揭調查證據結果，原車主乙○○主觀上業已有拋棄系爭汽車的意思。
    綜上，被告辯稱伊認該車為他人棄置之機車，應堪採信，被告既認為該車為他人
    拋棄之物，從而自該車拆除輪胎，實難遽認被告有何不法所有之意圖，復查無其
    他積極證據足資證明被告有竊盜罪行，為不能證明被告犯罪，應予以無罪之諭知
    。
據上論斷，應依刑事訴訟法第四百五十二條、第三百零一條第一項，判決如主文。
本案經檢察官李學到庭執行職務。
中      華      民      國      八十九      年      五    月    十六    日
                                  臺灣士林地方法院刑事第二庭
                                          法  官 王 梅 英
右正本證明與原本無異。
如不服本判決，應於判決送達後十日內，向本院提出上訴狀。
                                          書記官 廖 春 玉
中      華      民      國      八十九      年      五    月    十七    日


司法院資訊處製作；財團法人民間司法改革基金會備份。
